臺灣新北地方法院刑事判決
111年度審訴字第716號
公  訴  人  臺灣新北地方檢察署檢察官
被      告  陳暐博

                    住○○市○○區○○○路0 段000 巷00○0 號
上列被告因傷害案件，經檢察官提起公訴（111 年度偵字第1088
3 號），本院判決如下：
    主  文
陳暐博犯傷害罪，處拘役貳拾日，如易科罰金，以新臺幣壹仟元
折算壹日。
    事實及理由
壹、查被告陳暐博所犯係死刑、無期徒刑、最輕本刑為3 年以上
    有期徒刑以外之罪，被告於準備程序就被訴事實為有罪之陳
    述，經告知簡式審判程序之旨，並聽取其與檢察官之意見後
    ，本院認無不得或不宜改依簡式審判程序進行之處，爰依刑
    事訴訟法第273 條之1 第1 項、第284 條之1 之規定，裁定
    進行簡式審判程序。
貳、本案犯罪事實、證據及應適用之法條，除下列事項應予補充
    外，餘均引用附件即檢察官起訴書之記載：
一、犯罪事實欄一第4 行所載之「以腳踹擊」，應補充為「在公
    車上以腳踹擊」。
二、補充「被告陳暐博於111 年9 月28日本院準備程序及審理時
    之自白（參本院卷附當日各該筆錄）」為證據。　　
叁、審酌被告與告訴人康景涵素不相識又無仇怨，偶於案發時地
    因排隊搭乘公車問題，雙方發生口角爭執，本應秉持理性、
    平和之態度妥適處理，卻未能抑制自身怒氣，率對告訴人暴
    力相向，致告訴人受有附件犯罪事實欄一所示之傷勢，實有
    不該，兼衡被告之素行、教育程度、職業、生活狀況與家庭
    經濟狀況、犯後終能坦承犯行，態度勉可，但迄今未能與告
    訴人達成和解或成立調解，亦未能取得告訴人之諒解等一切
    情狀，量處如主文所示之刑，並諭知易科罰金之折算標準，
    以資處罰。
肆、本判決係依刑事訴訟法第310 條之2 及第454 條所製作之簡
    化判決，依法僅需記載犯罪事實、證據名稱及應適用之法條
    ，並得以簡略方式為之，如認定之犯罪事實、證據及應適用
    之法條，與檢察官起訴書之記載相同者，得引用之，附此敘
    明。
據上論斷，應依刑事訴訟法第273 條之1 第1 項、第299 條第1
項前段、第310 條之2 、第454 條（本件依刑事判決精簡原則，
僅記載程序法條文），判決如主文。
本案經檢察官阮卓群偵查起訴，由檢察官陳炎辰到庭執行公訴。
中　　華　　民　　國    111   年 　 10  　月 　 18  　日
                 刑事第二十四庭  法  官　李俊彥   
以上正本證明與原本無異。
如不服本判決，應於判決送達後20日內敘明上訴理由，向本院提
出上訴狀（應附繕本），上訴於臺灣高等法院。其未敘述上訴理
由者，應於上訴期間屆滿後20日內向本院補提理由書「切勿逕送
上級法院」。
                                 書記官  林慈恩
中　　華　　民　　國　  111 　年　  10    月    18    日
附錄本判決論罪之法律條文：
中華民國刑法第277 條
傷害人之身體或健康者，處5 年以下有期徒刑、拘役或50萬元以
下罰金。
犯前項之罪，因而致人於死者，處無期徒刑或7 年以上有期徒刑
；致重傷者，處3 年以上10年以下有期徒刑。
--------------------------------------------------------
附件：
臺灣新北地方檢察署檢察官起訴書
                                    111年度偵字第10883號
　　被　　　告　陳暐博　男　29歲（民國00年00月00日生）
　　　　　　　　　　　　住○○市○○區○○○路0段000巷00
　　　　　　　　　　　　　○0號
　　　　　　　　　　　　國民身分證統一編號：Z000000000號
上列被告因傷害案件，業經偵查終結，認應提起公訴，茲將犯罪
事實及證據並所犯法條分敘如下：
　　　　犯罪事實
一、陳暐博與康景涵素不相識，2人恰巧於民國110年10月31日18
    時16許，在新北市○○區○○路0段00○0號公車站搭乘往三峽方
    向行駛之705號公車（車牌號碼000-0000號），因排隊上車
    問題發生口角，陳暐博竟基於傷害之犯意，以腳踹擊康景涵
    之左大腿，致康景涵受有左側大腿挫傷之傷害。
二、案經康景涵訴由新北市政府警察局土城分局報告偵辦。
        證據並所犯法條
一、證據清單及待證事實：
編號 證據名稱              待證事實                ㈠ 被告陳暐博於警詢及偵查中之供述  被告坦承出腳踹擊告訴人康景涵，惟辯稱係雙方互毆之事實。 ㈡㈡      證人即告訴人康景涵於警詢及偵查中之證述      全部犯罪事實。                                  ㈢㈢      行天宮醫療志業醫療財團法人恩主公醫院診斷證明書乙份 證明告訴人因遭受被告踹擊而受有如犯罪事實欄所載傷勢之事實。  ㈣㈣    上開公車行車紀錄器影像畫面截圖暨光碟 佐證全部犯罪事實。 
二、核被告所為，係犯刑法第277條第1項之傷害罪嫌。
三、依刑事訴訟法第251條第1項提起公訴。
　　此　致
臺灣新北地方法院
中　　華　　民　　國　 111　　年　　4 　　月　　14　　日
　　　　　　　　　　　　　檢　察　官　阮卓群